【裁判字號】    89,易,678
【裁判日期】    890609
【裁判案由】    建築法
【裁判全文】
臺灣板橋地方法院刑事判決                          八十九年度易字第六七八號
    公  訴  人  臺灣板橋地方法院檢察署檢察官
    被      告  甲○○
    選任辯護人  黃觀榮
右被告因違反建築法案件，經檢察官提起公訴（八十八年度偵字第一五一四○號），
本院判決如左：
    主  文
甲○○無罪。
    理  由
一、本件公訴意旨甲○○明知臺北縣中和市○○路三二三號地下室一樓，已於民國八
    十四年二月份經主管機關斷電處分，詎仍自八十六年十一月間起，擅自在上址接
    電經營銀河ＫＴＶ（公訴人誤為銀行ＫＴＶ），迄八十七年一月間某日止，因虧
    損而停止經營，因認被告涉犯建築法第九十四條之一之罪嫌云云。
二、按犯罪事實，應依證據認定之，無證據不得推定其犯罪事實；又不能證明被告犯
    罪者，應諭知無罪之判決，為刑事訴訟法第一百五十四條、第三百零一條所明定
    。又認定犯罪事實，須依證據，而所謂證據，係指合法之積極證據就犯罪事實能
    為具體之證明者而言，其為推測性、傳聞性者，即應排除於認定被告犯罪事實之
    證據；又認定不利於被告之事實，須依積極證據，茍積極證據不足為不利於被告
    事實之認定，即應為有利於被告之認定，更不必有何有利之證據（最高法院三十
    年上字第八一六號判例與五十六年度台上字第八０七號、六十七年度台上字第七
    四二號判決意旨參照）。
三、本件公訴人認被告甲○○有違反建築法第九十四條之一之罪嫌，無非以臺北縣政
    府八十七年三月十八日八七北府工使字第○七二九○四號函暨附件該府八十五年
    十二月二十六日八五北府工使字第Ｃ一五六四二號函通知停止使用（下稱停止使
    用通知）、八十六年七月二十九日八六北府工使字第二八四○九七號函檢送之處
    分書（下稱：第一次處分）、八十六年九月二十七日八六北府工使字第三六七九
    五○號函附之處分書（下稱：第二次處分）為其論據。訊之被告堅詞否認有何右
    揭犯行，辯稱：伊不知該址是否被斷電云云。經查：本案移送機關移送函所述在
    臺北縣中和市○○路三二三號地下一樓違規使用情形，稽之前述就停止使用通知
    之對象為大銀幕ＫＴＶ之黃貴聰；第一次處分之受處分人則為銀河ＫＴＶ負責人
    謝秋義；第二次處分之受處分人同為謝秋義。另臺北縣警察局中和分局八十六年
    十二月十日中警行字第三一五一三號通報單記載：變更負責人，斷電後復營業。
    因據上述各該處分及通報單觀之，八十四年二月斷電後（見偵查卷第一頁反面移
    送函說明一記載），經主管機關於八十五年間通知黃貴聰君停止使用，復於八十
    六年七月、九月間，二度以銀河ＫＴＶ負責人謝秋義為受處分人，該二次處分書
    均記載前經斷電停止使用，擅自接電繼續營業在卷，是揆諸上揭，並無證據證明
    被告甲○○係於八十六年九月間，主管機關對謝秋義為第二次處分後，知悉於該
    址有再為斷電之通知或處分，換言之，該二次受處分人謝秋義係擅自接電繼續使
    用而後為主管機關查獲所作之處分，已乏證據證明係經斷電之處分後，被告甲○
    ○再接電使用繼續為營業之行為，是被告所辯不知該處所有斷電處分乙節，應堪
    採信。再者，於臺北縣中和市○○路三二三號地下一樓之營利事業登記證記載：
    商號名稱為盈河視聽企業社、負責人甲○○，核准設立日期：八十七年七月二日
    、目前狀況：營業中。此有本院函經臺北縣政府查復之八十九年五月二十三日八
    九北府建登字第一八五八九○號函（附於本院卷）足資說明被告經營該企業社之
    性質與前述二次受處分人所經營者有異，因之，自難僅憑前述臺北縣警察局中和
    分局通報單記載：變更負責人，斷電後復營業，並記述甲○○之年籍資料為唯一
    認定被告有於斷電後復為營業行為之證據，是所辯固非全可盡信，然依上所述，
    本於證據裁判法則，公訴所指，已乏確證依據。此外，復查無其他積極事證足資
    證明被告有何公訴人所指之犯行，不能證明被告犯罪，自應為被告無罪之諭知。
四、另本案被告選任之辯護人黃觀榮律師，前經被告於八十九年五月三日到庭為被告
    辯護在案，嗣於八十九年六月一日解除委任，有聲明狀在卷可稽，附此敘明。
據上論斷，應依刑事訴訟法第三百零一條第一項，判決如主文。
本案經檢察官陳孟黎到庭執行職務
中      華      民      國      八十九      年      六    月     九     日
                                      台灣板橋地方法院刑事第六庭
                                          法  官  黎錦福
右正本證明與原本無異。
如不服本判決應於送達後十日內向本院提出上訴狀
                                          書記官  戴尚榮
中      華      民      國      八十九      年      六    月   十四     日


司法院資訊處製作；財團法人民間司法改革基金會備份。
